---
title: "TWG Big Stats from Can You Solve This Game"
author: "by Tmofer"
output: html_document
---

# Game Table


```{r Pendahuluan, include=FALSE}

# packages
library(here)
library(tidyverse)
library(jsonlite)
library(lubridate)
library(knitr)
library(kableExtra)

opts_chunk$set(echo = FALSE)

# Input data
twg_list <- fromJSON(here("twg-big-json.json")) %>% 
  as_tibble()  %>%
  mutate(
    open = dmy(open),
    start = dmy(start),
    finish = dmy(finish)
  )
  

twg_players <- twg_list %>%
  select(name, players) %>%
  unnest(players)

twg_phases <- twg_list %>%
  select(name, phases) %>%
  unnest(phases)

# Checking if there is any id-typo 

#unique(twg_players$id) %>%
#  sort()

# Checking the stats

twg_dies <- twg_phases %>% 
  unnest(dies) %>%
  select(name:dies) %>%
  drop_na(dies)

twg_mmc <- twg_dies %>% 
  filter(phase == c("D0", "N0", "D1", "N1"))

twg_modkill <- twg_phases %>% 
  select(-dies) %>%
  drop_na(modkill) %>%
  unnest(modkill)

twg_mvp <- twg_list %>% 
  select(name, mvp) %>% 
  unnest(mvp)
```

Secara total, terdapat lebih dari 50 TWG Big yang dimainkan di Sub-Forum Can You Solve This Game dalam kurun waktu kurang lebih 9 tahun, mulai dari Mei 2011 hingga April 2020.

```{r GameStats}

## Game Duration by date

GameDur <- twg_list %>%
  select (name, open, start, finish) %>%
  mutate(
    GameDays = finish - start,
    OpeningDays = start - open
  )

## Game Duration by phase

GamePhase <- twg_phases %>% 
  count(name, name = "GamePhases")

## Total Players by Alignment

GameAlignmentPlayer <- twg_players %>% 
  count(name, alignment, name = "GamePlayer") %>% 
  pivot_wider(names_from = alignment, values_from = GamePlayer) %>%
  replace(is.na(.), 0)
  
## Total Modkill

GameModkill <- twg_modkill %>%
  count(name, name = "GameModkill")

## Game Theme list (already included)

## Join all Game Stats

game_tbl <- GameDur %>%
  select(name, GameDays, OpeningDays) %>%
  full_join(GameAlignmentPlayer, by = "name") %>%
  full_join(GamePhase, by = "name") %>%
  full_join(GameModkill, by = "name") %>%
  full_join(twg_list, by = "name") %>% 
  select(name, open, gm, cogm, goodies, baddies, neutral, theme, GameDays, won, GamePhases) %>%
  replace(is.na(.), "")

game_tbl %>%
  select(name, gm, cogm, theme) %>%
  kbl() %>%  
  kable_minimal()

game_tbl %>%
  mutate(Players = goodies + baddies + neutral) %>%
  rename(Phases = GamePhases) %>%
  select(name, open, Phases, GameDays, Players, goodies, baddies, neutral, won) %>%
  kbl() %>%  
  kable_minimal()
```

**Keterangan**

- name      :   Nama TWG, tidak termasuk nomor romawi di depan nama TWG

- gm        :   Game Master / Host dari TWG tersebut

- cogm      :   co-Game Master.

- theme     :   Tema yang digunakan dalam TWG tersebut

- won       :   Aligment yang memenangkan permainan (goodies, baddies, neutral).

- goodies   :   Jumlah pemain dengan alignment goodies

- baddies   :   Jumlah pemain dengan alignment baddies

- neutral   :   Jumlah pemain dengan alignment neutral

- won       :   Alignment yang memenangkan permainan

- GameDays  :   Durasi permainan (mulai dari awal fase pertama hingga akhir fase 
terakhir)

## Games Won and Winstreak by Alignment

Alignment goodies berhasil mencapai 35 kemenangan sedangkan baddies berhasil 20 kemenangan. 
Satu-satunya keadaan di mana dua alignment tersebut kalah adalah di TWG [BOOM! part II](https://kask.us/ibxhD).

```{r GameWon, include=FALSE}
## Total Game Won by Alignment

twg_list %>% 
  count(won) %>%
  kbl() %>%  
  kable_classic(position = "float_right", html_font = "Cambria")
```


Berbicara mengenai *Win Streak*, alignment goodies memiliki win streak yang lebih banyak daripada baddies. 
Suatu kemenangan dinyatakan sebagai *win streak* jika alignment tersebut juga memenangkan 1 TWG sebelumnya.
Alignment goodies memiliki 27 winstreak, sedangkan baddies memiliki 7 win streak.
Untuk tabel lengkapnya, dapat dilihat di tabel dibwah ini.

```{r GameStreak}
## Total Winstreak by Alignment

GameStreak <- twg_list %>%
  select(name, open, won) %>%
  arrange(open) %>%
  mutate(
    temp_points = case_when(
      won == "goodies" ~ 10,
      won == "baddies" ~ -10,
      won == "neutral" ~ 0
    ),
    Streak = case_when(
      temp_points + lag(temp_points) >=  20 ~ "Goodies Win Streak",
      temp_points + lag(temp_points) <= -20 ~ "Baddies Win Streak"
    )
  ) %>%
  select(-temp_points) %>%
  replace((is.na(.)), "")


GameStreak %>%
  kbl() %>%  
  kable_minimal()
```